---
title: "preprocessing3"
output: html_document
---
# **전처리3**
#### 행정동동별로 missing hour data를 살펴보자
```{r, eval=FALSE}
djong = read_rds("pre/dustjong.rds")
dno = read_rds("pre/dustno.rds")


dust0 = rbind(djong, dno)
dust = dust0

jong = dust0
jong = jong %>% select(-co2, -vocs)

jong = jong[jong$flag != -999,]

jong[jong$pm10 %in% c(-9999,-999),5] = NA
jong[jong$noise %in% c(-9999,-999),6] = NA
jong[jong$temp %in% c(-9999,-999),7] = NA
jong[jong$humi %in% c(-9999,-999),8] = NA
jong[jong$pm25 %in% c(-9999,-999),9] = NA


dust = jong


# 110530
station_name = c("V10O1611172", "V10O1611255", "V10O1610546", "V10O1610540", "V10O1610542",
                 "V10O1610543","V10O1610544","V10O1610545","V10O1610567","V10O1612113")

s110530 = dust %>% filter(serial %in% station_name) %>% 
  group_by(DT, TIME) %>% summarise(pm10 = mean(pm10, na.rm = T),
                                   pm25 = mean(pm25, na.rm = T),
                                   noise = mean(noise, na.rm = T),
                                   temp = mean(temp, na.rm = T),
                                   humi = mean(humi, na.rm = T)
  )
s110530$HDONG_CD = 110530



# 110550
station_name = c("V10O1611170", "V10O1611722", "V10O1611255", "V10O1611172")

s110550 = dust %>% filter(serial %in% station_name) %>% 
  group_by(DT, TIME) %>% summarise(pm10 = mean(pm10, na.rm = T),
                                   pm25 = mean(pm25, na.rm = T),
                                   noise = mean(noise, na.rm = T),
                                   temp = mean(temp, na.rm = T),
                                   humi = mean(humi, na.rm = T)
  )
s110550$HDONG_CD = 110550


# 110560
station_name = c("V10O1611170", "V10O1611258", "V10O1611722", "V10O1611698", "V10O1611172")

s110560 = dust %>% filter(serial %in% station_name) %>% 
  group_by(DT, TIME) %>% summarise(pm10 = mean(pm10, na.rm = T),
                                   pm25 = mean(pm25, na.rm = T),
                                   noise = mean(noise, na.rm = T),
                                   temp = mean(temp, na.rm = T),
                                   humi = mean(humi, na.rm = T)
  )
s110560$HDONG_CD = 110560



# 110640
station_name = c("V10O1611173", "V10O1611639", "V10O1611623", "V10O1611251", "V10O1611151")

s110640 = dust %>% filter(serial %in% station_name) %>% 
  group_by(DT, TIME) %>% summarise(pm10 = mean(pm10, na.rm = T),
                                   pm25 = mean(pm25, na.rm = T),
                                   noise = mean(noise, na.rm = T),
                                   temp = mean(temp, na.rm = T),
                                   humi = mean(humi, na.rm = T)
  )
s110640$HDONG_CD = 110640


# 110650
station_name = c("V10O1611623", "V10O1611645", "V10O1611698", "V10O1611658", "V10O1611173")

s110650 = dust %>% filter(serial %in% station_name) %>% 
  group_by(DT, TIME) %>% summarise(pm10 = mean(pm10, na.rm = T),
                                   pm25 = mean(pm25, na.rm = T),
                                   noise = mean(noise, na.rm = T),
                                   temp = mean(temp, na.rm = T),
                                   humi = mean(humi, na.rm = T)
  )
s110650$HDONG_CD = 110650



# 110710
station_name = c("V10O1612106", "V10O1611251", "V10O1611220", "V10O1611151")

s110710 = dust %>% filter(serial %in% station_name) %>% 
  group_by(DT, TIME) %>% summarise(pm10 = mean(pm10, na.rm = T),
                                   pm25 = mean(pm25, na.rm = T),
                                   noise = mean(noise, na.rm = T),
                                   temp = mean(temp, na.rm = T),
                                   humi = mean(humi, na.rm = T)
  )
s110710$HDONG_CD = 110710



# 350612
station_name = c("V10O1610610", "V10O1610102", "V10O1611652", "V10O1610629", 
                 "V10O1610610", "V10O1610102", "V10O1611652", "V10O1610629", "V10O1611229")


s350612 = dust %>% filter(serial %in% station_name) %>% 
  group_by(DT, TIME) %>% summarise(pm10 = mean(pm10, na.rm = T),
                                   pm25 = mean(pm25, na.rm = T),
                                   noise = mean(noise, na.rm = T),
                                   temp = mean(temp, na.rm = T),
                                   humi = mean(humi, na.rm = T)
  )
s350612$HDONG_CD = 350612


re = rbind(s350612, s110640, s110530, s110710, s110550, s110560, s110650)

df1 = re

df1$TIME <- as.character(df1$TIME)
df1 <- df1 %>% mutate(TIME2 = ifelse(nchar(TIME) %in% c(1,2) , paste0("00",TIME),TIME))
df1$TIME2 <- sub("(\\d+)(\\d{2})" , "\\1:\\2", df1$TIME2)
df1 <- df1 %>% separate(TIME2, c("HOUR","MIN"),sep=":",convert=T)
```

#### 각각의 행정동마다 시간 평균 데이터를 만든다
```{r, eval=FALSE}
df2 = df1 %>% group_by(DT, HOUR, HDONG_CD) %>% summarise(pm10 = mean(pm10, na.rm = T),
                                                         pm25 = mean(pm25, na.rm = T),
                                                         noise = mean(noise, na.rm = T),
                                                         temp = mean(temp, na.rm = T),
                                                         humi = mean(humi, na.rm = T)
)
write_rds(df2, "seven_dong.rds")
```
#### 없는 시간대가 다들 10개 미만이다.
```{r,eval=FALSE}
table(df2$HDONG_CD)
```

#### 행정동별, 시간대별 데이터를 완성하자
```{r, eval=FALSE}
options("scipen" = 6)
dust2 %>% filter(HDONG_CD %in% c(350612, 110640, 110530, 110710, 110550, 110560, 110650)) %>% print(n=100)
df2 %>% print(n=100)


dust3 = dust2 %>% filter(!HDONG_CD %in% c(350612, 110640, 110530, 110710, 110550, 110560, 110650))
rere = rbind(dust3, df2)
write_rds(rere, "complete/dust_complete_hourmean.rds")

8760-sort(table(rere$HDONG_CD))

```

#### 행정동별 일별 데이터를 완성하자
```{r, eval=FALSE}
rere.date = rere %>% group_by(DT, HDONG_CD) %>% summarise(pm10 = mean(pm10, na.rm = T),
                                                          pm25 = mean(pm25, na.rm = T),
                                                          noise = mean(noise, na.rm = T),
                                                          temp = mean(temp, na.rm = T),
                                                          humi = mean(humi, na.rm = T)
)

write_rds(rere.date, "complete/dust_complete_datemean.rds")
```

#### 전처리 완료된 일별 데이터
```{r}
library(tidyverse)
dust_complete_datemean <- read_rds("complete/dust_complete_datemean.rds")
dust_complete_hourmean <- read_rds("complete/dust_complete_hourmean.rds")
head(dust_complete_datemean)
head(dust_complete_hourmean)
```

#### 미세먼지의 예보 상황에 따라 good, bad, 그리고 아무것도 아닌 날(NA)로 나누어 표기하자. 이를 'gb'변수로 표시한다.

#### 하루 예보지수 pm10 평균이 2미만이면서 동시에 pm25 평균이 2미만인 날을 'good'으로

#### 하루 예보지수 pm25 평균이 2초과이면서 동시에 pm25 평균이 2초과인 날을 'bad'로 표기해 'gb'변수에 넣는다.



#### 우선 필요한 데이터를 불러온다.
```{r, eval=FALSE}
dust.date = read_rds('complete/dust_complete_datemean.rds')

dust.hour = read_rds('complete/dust_complete_hourmean.rds')

forecast = read_csv('pre/forecast.csv')
```


#### 2) 우선 EDA로 살펴보기 위해, kweather 데이터를 동별 시간별 평균으로 만든 dust.hour 데이터에서

#### 관측 농도를 예보지수 기준에따라 1,2,3,4 지수로 분류한다.

#### pm10의 경우 0~30, 31~80, 81~150, 151이상을 각각 1,2,3,4로

#### pm25의 경우 0~15, 16~35, 36~75, 76이상을 각각 1,2,3,4로 만든다.


```{r,eval=FALSE}
dust.hour$f10 = NA

dust.hour$f25 = NA





dust.hour[dust.hour$pm10 <= 30, 9] = 1

dust.hour[dust.hour$pm10 > 30 & dust.hour$pm10 <= 80 , 9] = 2

dust.hour[dust.hour$pm10 > 80 & dust.hour$pm10 <=150 , 9] = 3

dust.hour[dust.hour$pm10 > 150, 9] = 4





dust.hour[dust.hour$pm25 <= 15, 10] = 1

dust.hour[dust.hour$pm25 > 15 & dust.hour$pm25 <= 35 , 10] = 2

dust.hour[dust.hour$pm25 > 35 & dust.hour$pm25 <= 75 , 10] = 3

dust.hour[dust.hour$pm25 > 75 , 10] = 4



dust.hour


```


#### 예보지수랑 관측지수를 이어붙인 데이터를 생성한다.
```{r, eval=FALSE}


comparison_real_vs_forecast = left_join(dust.hour, forecast, by = c("DT", "HOUR"))

comparison_real_vs_forecast = comparison_real_vs_forecast[, c(-6,-7,-8)]



comparison_real_vs_forecast$co_10 = NA

comparison_real_vs_forecast$co_25 = NA



comparison_real_vs_forecast$co_10 = ifelse(comparison_real_vs_forecast$f10 == comparison_real_vs_forecast$F10, 'YES','NO')

comparison_real_vs_forecast$co_25 = ifelse(comparison_real_vs_forecast$f25 == comparison_real_vs_forecast$F25, 'YES','NO')



write_rds(comparison_real_vs_forecast, "complete/comparison_real_vs_forecast.rds")
```




#### 3) 예보 지수를 통해 미세먼지 좋은날, 나쁜날을 구분한 데이터를 만든다.

#### 일별 pm10, pm25 예보지수 평균을 만든다
```{r, eval=FALSE}
f2 = forecast %>% group_by(DT) %>% summarise(F10m = mean(F10), F25m = mean(F25))
```


#### 2)에서 생성한 관측지수가 pm10 평균이 2미만이면서 동시에 pm25 평균이 2미만인 날을 'good'으로 pm25 평균이 2초과이면서 동시에 pm25 평균이 2초과인 날을 'bad'로 표기해 'gb'변수에 넣는다.


```{r, eval=FALSE}
goodDT = f2 %>% filter(F10m<2 & F25m<2) %>% select(DT)

badDT = f2 %>% filter(F10m>2 & F25m>2) %>% select(DT)



goodDT$gb = "good"

badDT$gb = "bad"



gbDT = rbind(goodDT, badDT)


```
#### 365일 날짜를 모은다
```{r, eval=FALSE}
complete_DT = unique(comparison_real_vs_forecast$DT)
```


#### 날짜변수 'DT', 요일변수 'day'를 붙인 data frame을 만든다.
```{r,eval=FALSE}
wk = data.frame(DT = complete_DT,
                
                day = weekdays(parse_date(as.character(complete_DT),"%Y%m%d"))
                
)


```

#### 주중,주말여부 변수 'weekend'를 생성한다
```{r, eval=FALSE}
wk[wk$day %in% c("토요일", "일요일"), "weekend"] = "주말"

wk[!wk$day %in% c("토요일", "일요일"), "weekend"] = "주중"

```



#### 'DT', 'day', 'weekend', 'gb'변수를 붙여서 예보의 미세먼지 좋은날, 나쁜날을 구분한 데이터를 만든다.
```{r, eval=FALSE}
wk = left_join(wk, goodDT, by = "DT")

write_rds(wk, "complete/요일주말DTgb.rds")

```


#### 4) kweather 관측데이터를 통해 동별로 미세먼지 좋은날, 나쁜날을 구분한 데이터를 만든다.
```{r, eval=FALSE}
kf2 = comparison_real_vs_forecast %>% group_by(DT, HDONG_CD) %>% summarise(f10m = mean(f10), f25m = mean(f25))

kf2[kf2$f10m<2 & kf2$f25m<2,"gb"] = "kgood"

kf2[kf2$f10m>2 & kf2$f25m>2,"gb"] = "kbad"

kwk = right_join(kf2, wk[,-4], by = "DT") %>% select(DT,day, weekend, HDONG_CD,gb) %>% arrange(DT)

write_rds(kwk, "complete/요일주말DTgb_kweather.rds")
```

#### 전처리 완성된 값 출력
```{r}
library(tidyverse)
wk <- read_rds("complete/요일주말DTgb.rds")
kwk <- read_rds("complete/요일주말DTgb_kweather.rds")
head(wk)
head(kwk)
```


## sns
#### section별로 나누기
```{r,eval=FALSE}
mydata_sns <- list.files('pre/sns',full.names = T)
mylist_sns <- lapply(mydata_sns, read_xlsx)
sns <- do.call(rbind, mylist_sns)

news <- sns %>% filter(SECTION=="뉴스")
cafe <- sns %>% filter(SECTION=="카페")
blog <- sns %>% filter(SECTION=="블로그")

write_rds(news, 'complete/news.rds')
write_rds(cafe, 'complete/cafe.rds')
write_rds(blog, 'complete/blog.rds')

```
